臺灣臺北地方法院交通事件裁定　　　　　　　　　九十一年度交聲字第一五七八號
　　異議人即
　　受處分人　甲○○　男　三十.
右列異議人即受處分人因違反道路交通管理處罰條例案件，對於交通部公路總局台北
區監理所中華民國九十一年九月十六日所為之處分（原處分案號：北監五字第裁四○
－Ｚ00000000號），聲明異議，本院裁定如左：
    主      文
異議駁回。
    理      由
一、按汽車在行駛途中，不得驟然或任意變換車道，如欲超越前車或變換車道時，應
    先顯示方向燈告知前後車輛，並保持安全距離及間隔，方得超越或變換車道，高
    速公路交通管制規則第十一條定有明文，又汽車行駛於高速公路，而不遵管制之
    規定者，處汽車駕駛人新臺幣（以下同）三千元以上六千元以下罰鍰，道路交通
    管理處罰條例第三十三條第一項亦有規定，而汽車駕駛人於高速公路駕車插入正
    在連貫行駛汽車之中間，顯具高度危險性，亦係屬高速公路上不當之違規行為，
    自應依道路交通管理處罰條例第三十三條處罰（交通部七十六年十一月二十四日
    交路（７６）字第○二七八八五號函參照）。又汽車駕駛人違反道路交通管理處
    罰條例第三十三條者，應依同條例第六十三條第一項第一款規定，記違規點數一
    點。
二、本件異議人即受處分人甲○○駕駛其所有之車牌號碼ＢＩ－一五二○號自用小客
    車於九十一年七月二十五日七時四十分許，在國道三號高速公路南向三十五公里
    （中和出口隧道）行駛中，有直接插入正在連貫行駛之車輛中間，違反前揭高速
    公路交通管制規則第十一條規定之行為，經內政部警政署國道公路警察局第六隊
    （以下稱國道六隊）員警宗建國攔停，並以受處分人駕駛其所有上開車號汽車有
    違反前揭道路交通管理處罰條例第三十三條第一項（漏載「第一項」）規定之行
    為掣單舉發，受處分人拒絕簽收員警開立之舉發違反道路交通管理事件通知單，
    經員警在通知單上載明受處分人拒絕簽收之事由後，依違反道路交通管理事件統
    一裁罰基準及處理細則第十一條第一項第一款規定，視為受處分人已經收受該通
    知單，嗣受處分人於應到案日期前向原處分機關提出申訴，經原處分機關請舉發
    單位即國道六隊調查結果，仍認受處分人駕駛該部汽車確有在高速公路行駛中任
    意直接插入正在連貫行駛之車輛中間之違規行為，原處分機關乃依前揭道路交通
    管理處罰條例第三十三條第一項規定，於九十一年九月十六日裁處受處分人罰鍰
    三千元，並依同條例第六十三條第一項第一款規定記受處分人違規點數一點。
三、訊據受處分人並不否認有於前開時間在前開地點之高速公路行駛，嗣為警攔停舉
    發之事實，惟辯稱略以：當時本人駕車行駛於中和隧道路段欲前往中和地區，由
    於進入中和隧道係行駛於中間車道，如欲轉進慢車道必須於出隧道口之後始可，
    否則為跨越雙白線之違規，因而異議人於出隧道口時已先行施打右方向燈通知右
    側車道注意，待右後方車輛減速表示讓行後，本人始減速穿越白色虛線循序進入
    下匝道車道，當時執勤員警所站之處有約數十公尺以上之距離，換句話說該名員
    警並非位於事發地點，在目測上難免有混淆誤認之情形云云，惟查：右揭事實，
    業據證人即舉發員警宗建國於本院調查時到庭具結證述：「該路段是要下交流道
    ，上、下班會回堵，有民眾反應很多車插隊，我們就去處理，被處分人係違反高
    速公路交通管制規則第十一條，受處分人是在匝道插入連貫行駛的汽車，違反高
    速公路管制規則，應依道路交通管理處罰條例第三十三條處罰。」等語綦詳，按
    證人宗建國為原處分機關認定受處分人有前開違規行為之原證人，其到庭在本院
    以言詞供述本件訴訟上之待證事實（即受處分人有前開在高速公路行駛中任意變
    換車道，直接插入正在連貫行駛之車輛中間之違規行為），本院由其上開證述已
    得有受處分人確有上開違規行為之心證，且於本件卷存證據資料內並無任何積極
    證據足以證明證人宗建國上開供述係屬虛偽，亦無有足以令人顯信其供述為不可
    採之品性證據或前科證據存在，本院自不得僅以證人宗建國為本件開單告發受處
    分人之員警而全盤抹煞其在訴訟上所具有之原證人資格。況查交通警察掣單舉發
    違反道路交通管理處罰條例所列之違規事實，本質上為行政處分，係公務員基於
    職務上之權力，依法就特定之具體事件所為之具公法上效果之單方面行政行為，
    基於公務員為公法上行為具有公信力之原則，該行政行為當可被推定為真正，其
    據以依法處分之事實認定亦為正確無誤，從而本件受處分人空言否認並稱係舉發
    員警誤認，所辯無非純係卸責之詞，不足採信。本件受處分人駕駛汽車有在高速
    公路行駛未依規定，任意變換車道，直接插入正在連貫行駛之車輛中間之違規行
    為，洵堪認定。故本件舉發員警宗建國攔停並舉發受處分人在高速公路行駛有上
    開違規行為，並無違法之處，本件事證已明確，受處分人之違規行為堪以認定。
四、綜上所述，受處分人所有之前揭車號汽車確有在高速公路行駛，任意變換車道，
    直接插入正在連貫行駛之車輛中間之違規行為，從而原處分機關乃依前揭道路交
    通管理處罰條例第三十三條第一項、第六十三條第一項第一款規定從輕裁處受處
    分人罰鍰三千元，併記受處分人違規點數一點，核無違誤，本件受處分人之異議
    為無理由，應予駁回。
五、據上論斷，應依道路交通案件處理辦法第十九條，裁定如主文。
中      華      民      國        九十一    年    十二    月    十六    日
                                      臺灣臺北地方法院交通法庭
                                          法    官  吳  孟  良
右正本證明與原本無異。
如不服本裁定應於送達後五日內向本院提出抗告狀。
                                          書 記 官  田  華  仁
中      華      民      國        九十一    年    十二    月    十六    日
